【裁判字號】    95,易,396
【裁判日期】    950918
【裁判案由】    竊盜
【裁判全文】
臺灣嘉義地方法院刑事判決               95年度易字第396號
公  訴  人  臺灣嘉義地方法院檢察署檢察官
被      告  乙○○
上列被告因竊盜案件，經檢察官提起公訴（95年度偵字第4114號
），由本院合議庭裁定由受命法官獨任行簡式審判程序審理後，
判決如下：
    主  文
乙○○共同竊盜，累犯，處有期徒刑柒月。
    事  實
一、乙○○前於民國93年間，因2次竊盜案件，分經本院以93年
    度嘉簡字第914號判處有期徒刑3月確定，及93年度嘉簡字第
    1004號判處有期徒刑4月確定，再於94年間因違反毒品危害
    防制條例案件，經本院以94年度訴字第48號判處有期徒刑7
    月確定，並合併定應執行刑1年，甫於94年11月7日縮短刑期
    期滿出監。猶不思悔改，夥同綽號「肚定」年籍姓名不詳之
    成年男子，基於意圖為自己不法所有之犯意聯絡，於95年6
    月4日下午19時許，2人各騎乘1部機車，前往綽號「肚定」
    之成年男子，先於同日中午12時許獨自竊取之車牌號碼5K
    ─9561號自用小貨車停放處，由綽號「肚定」之成年男子駕
    駛上開自用小貨車搭載乙○○前往嘉義市○區○○路鐵路地
    下道上方，於鐵路局嘉義第二貨物廠南側，徒手搬運竊取鐵
    路局嘉義工務段所有之鋼軌3支及彈簧扣夾10包，至上開自
    用小客車上得手。嗣於同日下午19時40分許，為警據報當場
    查獲，並扣得上開失竊之贓車1部、鐵軌3支、彈簧扣夾10包
    。
二、案經被害人甲○○訴由嘉義市警察局第二分局報請臺灣嘉義
    地方法院檢察署檢察官偵查起訴。
    理  由
一、按除被告所犯為死刑、無期徒刑、最輕本刑為3年以上有期
    徒刑之罪或高等法院管轄第一審案件者外，於法院行準備程
    序進行中，被告先就被訴事實為有罪之陳述時，審判長得告
    知被告簡式審判程序之旨，並聽取當事人、代理人、辯護人
    及輔佐人之意見後，裁定進行簡式審判程序；且受命法官行
    準備程序，與法院或審判長有同一之權限；又簡式審判程序
    之證據調查，不受刑事訴訟法第159條第1項、第161 條之2
    、第161條之3、第163條之1及第164條至第170條規定之限制
    ，刑事訴訟法第273條之1第1項、第279條第2項前段、第273
    條之2分別定有明文。查本件被告乙○○所犯為死刑、無期
    徒刑、最輕本刑為3年以上有期徒刑以外之罪，且非高等法
    院管轄第一審之案件，經本院合議庭裁定由受命法官行準備
    程序時，被告就被訴事實為有罪之陳述後，復經本院院合議
    庭裁定由受命法官獨任行簡式審判程序，是其證據之調查，
    自不受刑事訴訟法第159條第1項、第161條之2、第161條之3
    、第163條之1及第164條至第170條規定之限制，合先敘明。
二、上揭犯罪事實，業據被告乙○○於警訊、偵查中及本院審理
    時自白不諱，核與證人甲○○於警訊中指述之情節相符（見
    警卷第9-12頁），並有被害報告單、贓物認領保管單各1份
    （見警卷第24、26頁）、嘉義市警察局第二分局搜索扣押筆
    錄、扣押物品目錄表（見警卷第13-16頁）、現場照片9張（
    見警卷第18-20頁）在卷足稽，堪認被告乙○○之自白核與
    事實相符，足以採信。從而，本件事證明確，其犯行洵堪認
    定。
三、核被告乙○○所為係犯刑法第320條第1項之竊盜罪。其與年
    籍姓名不詳綽號「肚定」之成年男子，有犯意聯絡及行為分
    擔，為共同正犯。公訴意旨雖認被告所為係犯刑法第320條
    第1項、第3項之竊盜未遂罪，惟上開鐵軌、彈簧扣夾既已遭
    被告及綽號「肚定」之成年男子搬運至上開自小貨車上，顯
    然原來之管領狀態已遭破壞，而屬被告及綽號「肚定」之成
    年男子之實力支配中，故竊盜行為業已既遂，公訴意旨容有
    誤會，惟行為之既遂與未遂乃犯罪狀態之不同，並非處罰之
    獨立規定，尚不生變更起訴法條之問題，附此敘明。
四、被告行為後，95年6月14日修正公布，同年7月1日施行之刑
    法施行法第1條之1第2項、第2項前段增訂「中華民國94年1
    月7日刑法修正施行後，刑法分則編所定罰金之貨幣單位為
    新臺幣。94年1月7日刑法修正時，刑法分則編未修正之條文
    定有罰金者，自94年1月7日刑法修正施行後，就其所定數額
    提高為30倍。」等內容。而被告所犯之刑法第320條第1項自
    72年6月26日（即罰金罰鍰提高標準條例修正公布日）迄今
    未修正，其罰金法定刑為「5百元」，貨幣單位乃「銀元」
    ，依罰金罰鍰提高標準條例第1條前段提高10倍，實為「銀
    元5千元」，經現行法規所定貨幣單位折算新台幣條例第2條
    折算為「新臺幣1萬5千元」」。刑法施行法於95年7月1日施
    行後，所定罰金之貨幣單位為新臺幣，就其所定數額高30倍
    ，刑法第320條第1項之罰金法定刑「5百元」，依該規定折
    算，亦為「新臺幣1萬5千元」。是刑法施行法前開條文修正
    後，刑法第320條第1項「罪刑」並未變更。刑法施行法第1
    條之1第1項、第2項前段之法律效果乃將刑法分則罰金刑之
    貨幣單位從「銀元」轉換為「新臺幣」，係一貨幣單位準據
    法，修正意旨亦止於釐清吾國先前易生混淆之貨幣單位系統
    ，與罪刑無涉，尚無刑法第2條第1項新舊法比較適用之問題
    ，自應適用現行有效之法律。
五、再按行為後法律有變更者，適用行為時之法律。但行為後之
    法律有利於行為人者，適用最有利於行為人之法律，刑法第
    2條第1項定有明文。修正前刑法第33條第5款規定，罰金：1
    元以上，修正後則提高為，罰金：新臺幣1千元以上，以百
    元計算之，致刑度有加重之情形。比較修正前後法定刑科處
    罰金金額之規定，應以95年7月1日修正公布施行前之規定，
    較有利於被告。
六、又被告乙○○曾於民國93年間，因2次竊盜案件，分經本院
    以93年度嘉簡字第914號判處有期徒刑3月確定，及93年度嘉
    簡字第1004號判處有期徒刑4月確定，再於94年間因違反毒
    品危害防制條例案件，經本院以94年度訴字第48號判處有期
    徒刑7 月確定，並合併定應執行刑1年，甫於94年11月7日縮
    短刑期期滿出監，有臺灣嘉義地方法院檢察署刑案資料查註
    紀錄表、臺灣高等法院被告前案紀錄表各1份附卷可按，5年
    內「故意」再犯本件有期徒刑以上之竊盜罪，則依95年7月1
    日修正施行前後刑法第47條新舊法規定，均符合累犯之要件
    ，刑罰權規範狀態並無利或不利之變更，不生新舊法比較問
    題，自應適用現行刑法第47條第1項規定，論以累犯，並加
    重其刑。爰審酌被告並於93年間有2次竊盜前科，素行不佳
    ，被告犯罪之動機、目的、手段、被害人所受損失及犯罪後
    態度尚稱良好等一切情狀，量處如主文所示之刑。
據上論斷，應依刑事訴訟法[第273條之1第1項]、[第299條第1項
前段]，刑法第28條、第320條第1項、第47條第1項，刑法施行法
第1條之1第1項、第2項前段，判決如主文。
本案經檢察官陳慧玲到庭執行職務。
中    華    民    國    95    年    9    月     18    日
                  刑事第五庭    法  官  洪嘉蘭
以上正本證明與原本無異。
如不服本判決，應於判決送達後10日內，向本院提出上訴狀。
中    華    民    國    95    年    9     月    18    日
                                書記官  吳明蓉
附錄本判決論罪科刑法條全文：
刑法第320條第1項：
意圖為自己或第三人不法之所有，而竊取他人之動產者，為竊盜
罪，處五年以下有期徒刑、拘役或五百元以下罰金。


司法院資訊處製作；財團法人民間司法改革基金會備份。
